臺灣高等法院臺中分院刑事判決
111年度上易字第681號
上  訴  人  臺灣臺中地方檢察署檢察官
被      告  柯政宏


                  
　　　　　　　　　　
上列上訴人因被告竊盜案件，不服臺灣臺中地方法院111年度易
字第218號中華民國111年6月8日第一審判決（起訴案號：臺灣臺
中地方檢察署111年度偵字第1702、1703號），提起上訴，本院
判決如下：
    主  文
上訴駁回。
　　事實及理由
一、本案審判範圍：參諸修正刑事訴訟法第348條第3項規定立法
    理由，宣告刑、數罪併罰所定之應執行刑、沒收，倘若符合
    該條項的規定，已得不隨同其犯罪事實，而單獨成為上訴之
    標的，且於上訴人明示僅就刑上訴時，第二審法院即不再就
    原審法院所認定之犯罪事實為審查，而應以原審法院所認定
    之犯罪事實，作為論認原審宣告刑、執行刑及沒收妥適與否
    的判斷基礎。本案檢察官上訴書已載明係針對原審漏論累犯
    而未加重其刑部分提起上訴，依前述說明，本院僅就原審判
    決量刑妥適與否進行審理，至於量刑以外部分，則非本院審
    查範圍，先予指明。
二、本案據以審查量刑妥適與否之原審所認定犯罪事實、罪名
　㈠犯罪事實：柯政宏意圖為自己不法所有，基於竊盜之犯意，
    為後述行為：
　⒈於民國110年11月21日13時許，行經臺中市○○區○○路00號陳梓
    斈住處，利用該住處鐵門未拉下且無人看守之際，侵入該住
    宅，徒手竊取陳梓斈放置該住處內之福祿長壽麵4包、口罩1
    包(33片)。
　⒉於110年11月22日6時12分許，步行經過臺中市○區○○路0段000
    號，見徐督權停放該處之車牌號碼000-0000號自小客車車窗
    未關閉，車內插有鑰匙，認有機可乘，遂開啟電門發動引擎
    竊取該車，得手後駛離現場供代步之用。　
　㈡所犯罪名：犯罪事實⒈所為，係犯刑法第321條第1項第1款侵
    入住宅竊盜罪；犯罪事實⒉所為，係犯刑法第320條第1項竊
    盜罪。
三、關於減輕事由之說明
　　刑法第321條第1項第1款侵入住宅竊盜罪之法定本刑為「6月
    以上，5年以下有期徒刑，得併科新臺幣50萬元以下罰金」
    ，惟行為人為竊盜行為之原因動機不一，犯罪情節亦未必盡
    同，其行為所應受刑罰之苛責程度自屬有異，倘依其情狀處
    以相當之有期徒刑，即足以懲儆，並可達防衛社會之目的者
    ，自非不可依客觀之犯行與主觀之惡性二者加以考量其情狀
    是否有可憫恕之處，適用刑法第59條之規定酌量減輕其刑，
    期使個案裁判之量刑，能斟酌至當，以符合比例原則。查被
    告就犯罪事實⒈所犯侵入他人住宅竊盜犯行，固值非難，然
    衡之被告係利用告訴人陳梓斈住處騎樓鐵門未拉下，侵入鐵
    門與騎樓間之區域竊取上開物品，並未深入告訴人陳梓斈日
    常生活起居領域，且所竊取之福祿長壽麵4包、口罩1包(33
    片)，價值共新臺幣（下同）252元(1702號偵卷第63頁)，犯
    案情節輕微，手段亦屬平和，綜衡被告犯罪情狀，倘科以加
    重竊盜之最低度刑仍嫌過重，顯可憫恕，爰依刑法第59條規
    定酌量減輕其刑。
四、上訴理由之論斷：　　
  ㈠法院於審酌被告是否適用累犯規定加重其刑時，訴訟程序上
    應先由檢察官就前階段被告構成累犯之事實，以及後階段應
    加重其刑之事項，主張並具體指出證明方法後，法院才需進
    行調查與辯論程序，而作為是否加重其刑之裁判基礎。倘檢
    察官未主張或具體指出證明方法時，可認檢察官並不認為被
    告構成累犯或有加重其刑予以延長矯正其惡性此一特別預防
    之必要，是法院不予調查，而未論以累犯或依累犯規定加重
    其刑，即難謂有應調查而不予調查之違法。又檢察官若未主
    張或具體指出證明方法，法院因而未論以累犯或依累犯規定
    加重其刑，基於累犯資料本可於刑法第57條第5款「犯罪行
    為人之品行」負面評價，則該可能構成累犯之前科、素行資
    料既已列為量刑審酌事由，依重複評價禁止精神，自無許檢
    察官事後循上訴程序，以該業經列為量刑審酌之事由應改論
    以累犯並加重其刑為由，指摘原判決未依累犯規定加重其刑
    違法或不當，最高法院110年度台上字第5660號刑事判決揭
    明上旨，本院予以尊重。查本案檢察官於起訴書犯罪事實已
    載明被告前因違反毒品危害防制條例案件，經法院定應執行
    刑有期徒刑6月確定，於110年3月15日徒刑執行完畢出監等
    語，並提出刑案資料查註紀錄表為證，經原審於111年5月18
    日審理期日訊問犯罪事實時，被告表示承認，另經提示臺灣
    高等法院被告前案紀錄表，檢察官及被告均表示無意見（原
    審卷第71-72頁），應認檢察官就前階段被告構成累犯之事
    實業已主張並具體指出證明方法，被告亦供認該前案紀錄正
    確，原審認檢察官未就被告構成累犯之事實具體指出證明方
    法，雖有未洽，惟檢察官就後階段應加重其刑之事項，於起
    訴書及原審審理時，均未具體指出證明方法（於原審科刑辯
    論時，僅稱：請適切量刑等語)，依上開說明及無害瑕疵原
    則，原審未依累犯規定加重其刑，仍難謂有應調查而不予調
    查之違法。再者，原審於說明本案不論以累犯時，業敘明『
    其前科資料仍得列為刑法第57條第5款所定「犯罪行為人之
    品行」之審酌事項』等語，可認已審酌被告上開前案紀錄資
    料，依上述最高法院判決意旨，該可能構成累犯之前科、素
    行資料既已列為量刑審酌事由，對被告所應負擔之罪責充分
    評價，依重複評價禁止精神，自無許檢察官事後循上訴程序
    ，以該業經列為量刑審酌之事由應改論以累犯並加重其刑為
    由，指摘原判決未依累犯規定加重其刑違法或不當，檢察官
    此部分上訴理由並無可採。
　㈡量刑之輕重，係屬事實審法院得依職權自由裁量之事項，苟
    於量刑時，已依行為人之責任為基礎，並斟酌刑法第57條各
    款所列情狀，而未逾越法定範圍，又未濫用其職權，即不得
    遽指為違法（最高法院98年度台上字第6660號判決意旨參照
    ）。原審就本案量刑，已本於被告之責任為基礎，依刑法
    第57條各款規定，具體審酌上述各情，既未逾法定刑之範圍
    ，亦與罪刑相當原則、比例原則、公平原則無違，自不得指
    為違法。且審之被告犯罪事實⒈竊取之福祿長壽麵4包、口罩
    1包價值僅252元，另犯罪事實⒉竊取之車牌號碼000-0000號
    自小客車係88年出廠之大慶廠牌汽車，價值亦非高，且上開
    物品均已返還各該告訴人，則原審就上開2罪分別量處有期
    徒刑4月、3月，並定應執行刑有期徒刑6月，其宣告刑及所
    定應執行刑均無過輕之情，檢察官此部分上訴理由亦無可採
    。
　㈢綜上所述，檢察官並未提出其他不利被告之證據，其上訴為
    無理由，應予駁回。
本案經檢察官蔣志祥提起公訴，檢察官藍獻榮提起上訴，檢察官
王清杰到庭執行職務。
中　　華　　民　　國　　111 　年　　8 　　月　　31　　日
            刑事第十庭     審判長法　官   陳  宏  卿
                                 法　官   簡  芳  潔
                                 法　官   林  美  玲
以上正本證明與原本無異。
不得上訴。
                                 書記官   趙  郁  涵
　　　　　　　　　　　　　　　　 
中　　華　　民　　國　　111 　年　　8 　　月　　31　　日